【裁判字號】    99,易緝,169
【裁判日期】    991223
【裁判案由】    竊盜
【裁判全文】
臺灣板橋地方法院刑事判決             99年度易緝字第169號
公  訴  人  臺灣板橋地方法院檢察署檢察官
被      告  曾月梅
上列被告因竊盜案件，經檢察官提起公訴（99年度偵字第15122
號），本院依簡式審判程序，判決如下：
    主  文
曾月梅犯如附表所示之罪，各處如附表所示之宣告刑。應執行有
期徒刑壹年肆月，如易科罰金，以新臺幣壹仟元折算壹日，扣案
之鑰匙貳支均沒收。
    事  實
一、曾月梅於民國97年間，因妨害家庭案件，經臺灣臺中地方法
    院以97年度易字第2517號判決判處有期徒刑7 月，減為有期
    徒刑3 月又15日確定，送監執行於98年8 月27日縮刑期滿執
    行完畢。詎其猶不知悔改，與陳建志（陳建志部分業經本院
    審結）共同意圖為自己不法之所有，基於竊盜之犯意聯絡，
    先後於如附表所示時間、地點，由曾月梅在旁把風，再推由
    陳建志持其所有之鑰匙，插入機車鑰匙孔發動機車之方式，
    分別竊取如附表所示之機車，得手後隨即一同騎乘離去。嗣
    於99年5 月25日17時50分許，在臺北縣三重市○○路○ 段69
    號前為警查獲，並扣得陳建志所有而供其與曾月梅共同持以
    行竊如附表所示8 次竊盜犯行所用之鑰匙2 支；再於同日20
    時許，帶同警員前往臺北縣新莊市○○路○ 段51巷3 號，扣
    得如附表編號6 所示之輕型機車1 台（已發還林玉蘭）；又
    於同日20時20分許，帶同警員前往臺北縣三重市○○○街15
    號之5 ，扣得如附表編號3 所示之輕型機車1 台（已發還謝
    雪園），始悉上情。
二、案經陳筱華訴由臺北縣政府警察局三重分局報請臺灣板橋地
    方法院檢察署檢察官偵查起訴。
    理  由
一、本案被告曾月梅所犯係死刑、無期徒刑、最輕本刑為3 年以
    上有期徒刑以外之罪，其於準備程序中就被訴事實為有罪之
    陳述，經本院告知簡式審判程序之旨，並聽取檢察官、被告
    之意見後，經本院裁定進行簡式審判程序，合先敘明。
二、上揭犯罪事實，業據被告於本院審理時坦承不諱，核與證人
    即同案被告陳建志於警詢、偵查及本院另案審理時供證之情
    節相符，復經證人即告訴人陳筱華、被害人吳文勝、吳明偉
    、謝雪園、張燦榮、張馨予、王恣、王元利、陳鳳玉於警
    詢時指訴明確，並有贓物認領保管單3 紙、車籍查詢－基本
    資料詳細畫面表9 紙、查獲照片14幀及監視錄影擷取畫面28
    幀附卷可稽（見偵查卷第40至42、80至88、65至72頁），此
    外，尚有同案被告陳建志所有而供其二人持以行竊本件8 次
    竊盜犯行所用之鑰匙2 支扣案可資佐證，足認被告自白與事
    實相符。本案事證明確，被告犯行堪以認定，應依法論科。
三、核被告所為，係犯8 次刑法第320 條第1 項之竊盜罪。被告
    與同案被告陳建志間就附表所示之8 次竊盜犯行，均有犯意
    聯絡及行為分擔，同為共同正犯。被告有如事實一前段所示
    之犯罪科刑及執行情形，有臺灣高等法院被告前案紀錄表在
    卷可稽，其於上開有期徒刑執行完畢後5 年內，故意再犯本
    案有期徒刑以上之8 罪，均為累犯，應依刑法第47條第1 項
    之規定，分別加重其刑。被告所犯上開8 罪間，犯意各別，
    罪名互異，應分論併罰。爰審酌被告不思正當工作以獲取財
    物，與他人共同妄想以竊盜手段不勞而獲，其觀念偏差，有
    待矯治，兼衡其僅係幫忙把風，所涉情節較為輕微及其智識
    、品行及犯後坦承犯行之態度及檢察官就各次竊盜犯行具體
    求處有期徒刑4 月，並請求定執行刑為有期徒刑2 年，尚嫌
    過重等一切情狀，分別量處如主文所示之刑，並諭知易科罰
    金之折算標準，再合併定其應執行刑及諭知易科罰金之折算
    標準，以資懲儆。扣案之鑰匙2 支，係同案被告陳建志所有
    而供其與被告共同持以行竊本件8 次竊盜犯行所用之物，業
    據被告及同案被告陳建志分別供明在卷，併依刑法第38條第
    1 項第2 款之規定，宣告沒收。
四、至同案被告陳建志被訴部分，已經本院先行審結，末此敘明
    。
據上論斷，應依刑事訴訟法第273 條之1 第1 項、第299 條第1
項前段，刑法第28條、第320 條第1 項、第47條第1 項、第41條
第1 項前段、第38條第1 項第2 款、第51條第5 款，判決如主文
。
本案經檢察官高智美到庭執行職務。
中    華    民    國    99    年    12    月    23    日
                  刑事第二十庭  法  官  鄧雅心
以上正本證明與原本無異。
如不服本判決應於收受判決後10日內向本院提出上訴書狀，並應
敘述具體理由。其未敘述上訴理由者，應於上訴期間屆滿後20日
內向本院補提理由書（均須按他造當事人之人數附繕本）「切勿
逕送上級法院」。
                                書記官  王小芬
中    華    民    國    99    年    12    月    23    日
附錄本案論罪科刑法條
中華民國刑法第三百二十條
意圖為自己或第三人不法之所有，而竊取他人之動產者，為竊盜
罪，處五年以下有期徒刑、拘役或五百元以下罰金。
意圖為自己或第三人不法之利益，而竊佔他人之不動產者，依前
項之規定處斷。
前二項之未遂犯罰之。
附表：
┌──┬────┬─────┬──────┬─────┬─────────┐
│編號│ 時  間 │  地  點  │ 被  害  人 │ 竊取物品 │   罪名及宣告刑   │
├──┼────┼─────┼──────┼─────┼─────────┤
│ 1. │99年5 月│臺北縣新莊│張秀梅所有而│車號QTK-23│共同竊盜，累犯，處│
│    │7 日13時│市○○街28│供吳文勝使用│9 號輕型機│有期徒刑月，如易│
│    │前不久之│號巷口    │            │車1 台    │科罰金，以新臺幣壹│
│    │某時    │          │            │          │仟元折算壹日，扣案│
│    │        │          │            │          │之鑰匙貳支均沒收。│
├──┼────┼─────┼──────┼─────┼─────────┤
│ 2. │99年5 月│臺北縣三重│黃金妲所有而│車號CHC-80│共同竊盜，累犯，處│
│    │10日4 時│市○○路1 │供陳筱華使用│7 號重型機│有期徒刑月，如易│
│    │25分許  │段39巷20號│            │車1 台    │科罰金，以新臺幣壹│
│    │        │          │            │          │仟元折算壹日，扣案│
│    │        │          │            │          │之鑰匙貳支均沒收。│
├──┼────┼─────┼──────┼─────┼─────────┤
│ 3. │99年5 月│桃園縣桃園│謝雪園      │車號EWG-80│共同竊盜，累犯，處│
│    │19日凌晨│市○○路6 │            │6 號輕型機│有期徒刑月，如易│
│    │某時    │之1 號前  │            │車1 台    │科罰金，以新臺幣壹│
│    │        │          │            │          │仟元折算壹日，扣案│
│    │        │          │            │          │之鑰匙貳支均沒收。│
├──┼────┼─────┼──────┼─────┼─────────┤
│ 4. │99年5 月│臺北縣三重│張燦榮      │車號WEQ-97│共同竊盜，累犯，處│
│    │23日2 時│市○○路3 │            │9 號輕型機│有期徒刑月，如易│
│    │55分許  │巷2 號前  │            │車1 台    │科罰金，以新臺幣壹│
│    │        │          │            │          │仟元折算壹日，扣案│
│    │        │          │            │          │之鑰匙貳支均沒收。│
├──┼────┼─────┼──────┼─────┼─────────┤
│ 5. │99年5 月│臺北縣三重│張馨予      │車號QA2-01│共同竊盜，累犯，處│
│    │23日3 時│市○○路2 │            │6 號輕型機│有期徒刑月，如易│
│    │55分許  │段25巷83弄│            │車1 台    │科罰金，以新臺幣壹│
│    │        │5 號前    │            │          │仟元折算壹日，扣案│
│    │        │          │            │          │之鑰匙貳支均沒收。│
├──┼────┼─────┼──────┼─────┼─────────┤
│ 6. │99年5 月│臺北縣三重│林玉蘭所有而│車號UFD-32│共同竊盜，累犯，處│
│    │23日凌晨│市○○○ 段│供王恣使用│5 號輕型機│有期徒刑月，如易│
│    │某時    │52巷72弄1 │            │車1 台    │科罰金，以新臺幣壹│
│    │        │號前      │            │          │仟元折算壹日，扣案│
│    │        │          │            │          │之鑰匙貳支均沒收。│
├──┼────┼─────┼──────┼─────┼─────────┤
│ 7. │99年5 月│臺北縣三重│王蔡差所有而│車號EEW-91│共同竊盜，累犯，處│
│    │24日2 時│市○○路13│供王元利使用│9 號輕型機│有期徒刑月，如易│
│    │57分許  │巷10號後防│            │車1 台    │科罰金，以新臺幣壹│
│    │        │火巷內    │            │          │仟元折算壹日，扣案│
│    │        │          │            │          │之鑰匙貳支均沒收。│
├──┼────┼─────┼──────┼─────┼─────────┤
│ 8. │99年5 月│臺北縣三重│陳鳳玉      │車號DIY-41│共同竊盜，累犯，處│
│    │24日3 時│市○○路1 │            │8 號輕型機│有期徒刑月，如易│
│    │30分許  │段113 巷5 │            │車1 台    │科罰金，以新臺幣壹│
│    │        │號前      │            │          │仟元折算壹日，扣案│
│    │        │          │            │          │之鑰匙貳支均沒收。│
└──┴────┴─────┴──────┴─────┴─────────┘

司法院資訊處製作；財團法人民間司法改革基金會備份。
